臺灣高雄地方法院刑事裁定　　　　　　　94年度訴字第2037號
聲　請　人　鄭國安律師
被　　　告　乙○○
上列被告因毒品危害防制條例案件，聲請人以被告之選任辯護人
聲請具保停止羈押，本院裁定如下：
    主  文
乙○○提出新臺幣伍拾萬元之保證金後，准予停止羈押，並限制
住居於高雄縣彌陀鄉南寮村光華二巷六號。
    理  由
一、聲請意旨略以：按「羈押之被告，有左列情形之一者，如經
    具保聲請羈押不得駁回：‧‧‧三、現罹疾病，非保外治療
    顯難痊癒者。」刑事訴訟法第114 條第3 款定有明文，查被
    告乙○○罹患鼻咽癌第四期，於收押至今無法回醫院診療，
    嗣又發覺右頸部有一腫塊，疑已病發，生命岌岌可危，實有
    保外就醫之必要，且經長庚紀念醫院診斷證明書醫囑欄所示
    「病人因上述疾病，自民國92年2 月5 日至同年4 月15日於
    本科接受放射治療，由於是第四期鼻咽癌有很高之機會產生
    復發或轉移，病人原訂於民國94年5 月25日回診檢查，但因
    個人因素無法回診，據家屬描述病人右頸部現有一腫塊，因
    此強烈建議能准許病人至高雄長庚醫院接受相關檢查，以免
    腫瘤復發危及生命」，足見被告須儘速至醫院接受治療，否
    則有危及生命之虞，實符合刑事訴訟法第114 條之駁回聲請
    停止羈押之限制要件。又被告於94年8 月12日因全身骨骼酸
    痛，且頸部又發現第二腫塊，經高雄看守所送長庚醫院門診
    ，由醫囑「此病患為鼻咽癌第四期病患，雖已接受完治療
    ，仍有相當高的機會癌細胞會轉移或局部復發（約50%），
    故需定期（每2 個月1 次）至腫瘤科門診檢查。需定期至
    牙科及耳鼻喉科門診做治療後牙齒及耳部檢查與保養」所示
    ，被告實須長期休養及治療，且被告之身體狀況因鼻咽癌第
    四期而時常甚感不適，除全身骨骼酸痛，牙齒疼痛，鼻腔、
    耳朵偶發流出不明液體，又頸部長有腫塊，被告現羈押於所
    內，其心理狀況實無法專心養病，且看守所內並無完善之設
    備可供被告療養，為此，請鈞院基於人道考量，准予具保停
    止羈押等語。
二、按被告及得為其輔佐人之人或辯護人，得隨時具保，向法院
    聲請停止羈押，刑事訴訟法第110 條第1 項定有明文。本件
    刑事具保停止羈押聲請狀雖記載聲請人為被告乙○○，但該
    聲請狀均僅有被告之辯護人之蓋章，並未有被告之簽名或蓋
    章，自難認係被告具狀聲請停止羈押，應認係被告之辯護人
    以被告之選任辯護人名義具狀向本院聲請停止羈押，合先敘
    明。
三、經查：
  (一)被告乙○○涉犯販賣第二級毒品罪嫌，業據證人甲○○證述
    明確，並有通訊監察譯文1 份附卷可稽，且有第二級毒品甲
    基安非他命1 包扣案可憑，堪認被告涉犯毒品危害防制條例
    第4 條第2 項之販賣第二級毒品罪嫌，犯罪嫌疑重大，因其
    所犯係最輕本型有期徒刑7 年以上之罪，而具有刑事訴訟法
    第101 條第1 項第3 款之羈押原因。
  (二)本院於94年6 月23日就被告罹患鼻咽癌之治療情況，函詢長
    庚紀念醫院嘉義分院，經該院回函表示：「黃君鼻咽癌係91
    年12月23日至本院就診，於92年4 月已完成治療，依病情需
    要決定回診頻率，2 年內須2 至3 個月回診乙次，之後4 至
    6 個月回診乙次。黃君94年4 月1 日回診時，由內視鏡看應
    該沒有復發的表現，但鼻塞及耳朵悶脹等主述依然存在」等
    語，有該院94年7 月13日以（94）長庚院嘉字第674 號函1
    紙附卷可證，且被告於94年8 月11日，始經臺灣高雄看守所
    戒送至長庚紀念醫院門診追蹤，亦未發現任何異狀，有臺灣
    高雄看守所94年8 月17日高所衛字第0941000098號函檢附長
    庚紀念醫院94年8 月11日診斷證明書1 紙在卷可參，是被告
    於94年4 月27日為警逮捕時，距離上次回診時間，不到1 個
    月，且於同年8 月11日回診治療時，亦未發現異狀，豈有可
    能於翌日即發現被告之生命岌岌可危之理！因據辯護人提出
    之診斷證明書2 紙，關於被告右頸部發現腫塊之事，不過係
    依據家屬之描述所為之診斷，其被告家屬之描述是否客觀、
    正確，即非無疑，是上開2 紙診斷證明書並非醫師客觀觀察
    被告之症狀所為之診斷，自不足以認定被告確有保外就醫之
    必要。
  (三)雖被告並不符合刑事訴訟法第114 條第3 款所規定「現罹疾
    病，非保外治療顯難痊癒」之要件，然因羈押係屬對人身體
    自由之嚴重處分，基於憲法第23條所揭櫫之比例原則，若有
    其他對人民權利限制較小之措施，可以確保審判進行之同一
    目的，即應認被告無羈押之必要。本院審酌檢察官起訴被告
    販賣第二級毒品甲基安非他命之次數為2 次，而本案扣得之
    第二級毒品甲基安非他命1 包，驗後毛重39.5公克，數量並
    非相當之龐大，被告並確實罹患鼻咽癌，有定期回診治療之
    必要，若課予相當金額之保證金，並限制被告之住居所後，
    即足以造成被告心理上之負擔，使其遵期到庭接受審判之目
    的，而無繼續羈押之必要，爰准許被告提出新臺幣50萬元之
    保證金後，並限制被告住居於高雄縣彌陀鄉南寮村光華2 巷
    6 號，停止羈押。
四、依刑事訴訟法第110 條第1 項、第111 條、第116 條之2 第
    4款，第121條第1項，裁定如主文。
中　　華　　民　　國　　94　　年　　8 　　月　　29　　日
                  刑事第十庭  審判長法　官  徐美麗
                                    法  官  莊珮吟
                                    法  官  高增泓
以上正本證明與原本無異。
如不服本裁定，應於送達後5 日內，向本院提出抗告狀。
中　　華　　民　　國　　94　　年　　8 　　月　　29　　日
                                    書記官  林慧芬
